臺灣高雄地方法院民事裁定          100年度司財管字第109號
聲  請  人  財團法人臺灣省高雄仁愛之家附設玫瑰園養護所
法定代理人  張雅玲
代  理  人  李依苓
上聲請人對被繼承人朱澤濃聲請選任遺產管理人事件，本院裁定
如下：
    主  文
選任施秉慧律師為被繼承人朱澤濃（男，民國十五年十月十二日
生，身分證統一編號：Ｚ000000000號，民國一百年四
月四日死亡）之遺產管理人。
程序費用新臺幣壹仟元由被繼承人朱澤濃之遺產負擔。
    理  由
一、本件聲請意旨略以：緣被繼承人朱澤濃（男，民國○○年○○月
    ○○日生，身分證統一編號：Ｚ000000000號）在世時為內政部
    委託財團法人臺灣省私立高雄仁愛之家附設玫瑰園養護所照
    護之精神病患者（文號：省社處62.3.2五字第4510號），於
    聲請人照顧相對人期間，據資料顯示相對人在台無親屬，又
    被繼承人朱澤濃於100 年4 月4 日死亡，由聲請人為其辦理
    後事，迄今仍無家屬前來認領繼承其遺產，為此，狀請鈞院
    選任本件遺產管理人等語。
二、按「繼承開始時，繼承人之有無不明者，由親屬會議於1 個
    月內選定遺產管理人，並將繼承開始及選定遺產管理人之事
    由，向法院報明。」、「無親屬會議或親屬會議未於前條所
    定期限內選定遺產管理人者，利害關係人或檢察官，得聲請
    法院選任遺產管理人，並由法院依前項規定為公示催告。」
    ，民法第1177條、第1178條第2 項分別定有明文。
三、經查：
  (一)聲請人主張之前揭事實，業據其提出被繼承人之死亡除戶謄
    本、財團法人臺灣省私立高雄仁愛之家玫瑰園養護所服務證
    為證，堪信為真實。復查無其他合法繼承人存在，揆諸前揭
    規定，自應準用關於無人承認繼承之規定，參以其親屬會議
    並未於死亡發生之日起1 個月內為其選定遺產管理人並呈報
    本院，是聲請人以利害關係人之地位，向本院聲請選任遺產
    管理人，自屬有據。
  (二)本院審酌：被繼承人朱澤濃之繼承人有無不明；而擔任遺產
    管理人，主要係彙整被繼承人之財產，踐行被繼承人債權、
    債務之確認，並作適法合理之分配，且於有繼承人承認繼承
    時或遺產分配後，尚有剩餘時，將遺產移交繼承人或國庫，
    此須熟悉相關法律程序進行遺產處分，經本院自高雄律師公
    會願意擔任法院遺產管理人名單中徵詢後，施秉慧律師願意
    以其專業知識管理及處理被繼承人後續之遺產問題，有電話
    紀錄1 紙附卷可稽，爰選任施秉慧律師為本件遺產管理人。
四、依非訟事件法第157 條、第24條第1 項，裁定如主文。
五、如對本裁定抗告，須於裁定送達後10日之不變期間內，向本
    院提出抗告狀，並繳納抗告費新臺幣1,000 元。
中    華    民    國    100   年    11    月    30    日
                  家事法庭  司法事務官